【裁判字號】    94,交抗,782
【裁判日期】    950110
【裁判案由】    聲明異議
【裁判全文】
臺灣高等法院臺中分院刑事裁定         94年度交抗字第782號
抗  告  人
即受處分人  甲○○
上列抗告人因違反道路交通管理處罰條例聲明異議案件，不服臺
灣彰化地方法院中華民國94年11月15日裁定（94年度交聲字第56
6號）提起抗告，本院裁定如下：
    主  文
抗告駁回。
    理  由
一、本案經本院審理結果，認第一審裁定認事用法均無不當，應
    予維持，並引用第一審裁定書之理由（如附件）。
二、本件抗告意旨略以：安固交通企業股份有限公司所有之車牌
    號碼：九Ｋ－四三二號營業貨運曳引車，其確實車主係抗告
    人甲○○並兼任司機，其係寄行於該公司，抗告人駕駛違規
    已遭處罰，與安固交通企業股份有限公司無關，請鑑於汽車
    所有人與駕駛人係同一人，不能再對安固交通企業股份有限
    公司一罪數罰等語。
三、按汽車駕駛人駕駛聯結車、大客車、大貨車，有駕駛執照吊
    扣期間駕車者，汽車所有人及駕駛人各處新臺幣（下同）四
    萬元以上八萬元以下罰鍰，並當場禁止該汽車駕駛人繼續駕
    駛及扣留其車輛牌照，並吊銷其駕駛執照；又汽車駕駛人，
    曾依本條例其他各條規定吊銷駕駛執照者，一年內不得考領
    駕駛執照，道路交通管理處罰條例第二十一條之一第一項第
    七款、第二項、第六十七條第三項分別定有明文。
四、經查抗告人甲○○於職業聯結車駕駛執照為吊扣處分期間又
    於九十四年八月二十七日下午一時二十分許，駕駛上開車牌
    號碼營業貨運曳引車，行駛於國道三號公路南下二五三公里
    處之違規事實已洵堪認定。其雖以前辭抗告，然(一)道路交通
    違規行為處罰汽車所有人者，係以登記名義人為處罰對象，
    首揭法條既已明白規定處罰對象為汽車所有人及駕駛人二者
    ，原處分機關分予裁罰，即無違誤。(二)又按汽車運輸業所稱
    之「靠行」，係指汽車所有人為達營業之目的，將汽車所有
    權移轉於車行，便成為權利人而為管理行為之謂，應屬信託
    行為一種，車行即為其受託人。依信託行為之本質，在信託
    關係終止並信託財產（即汽車）經受託人移還前，應認受託
    人為信託財產法律上之所有權人，不得仍謂信託財產為信託
    人所有；又該靠行之車輛，在外觀上既屬經營人所有，乘客
    又無從分辨該車輛是否他人靠行營運，乘客於搭乘時，只能
    從外觀上判斷該車輛係某經營人所有，該車輛之司機係為該
    經營人服勞務，自應認該司機係為該經營人服勞務，而使該
    經營人負僱用人之責任，以保護交易之安全，有最高法院七
    十二年度台上字第三五二四號、八十七年度台上字第八六號
    判決參照。(三)則本件道路交通違規行為處罰汽車所有人者，
    以登記名義人為處罰對象，依前揭法條規定處罰對象為汽車
    所有人及駕駛人二者，原處分機關分予裁罰，即無違誤。從
    而原審因而裁定駁回其聲明異議，經核尚無不當。本件抗告
    ，並無理由，應予駁回。
五、據上論斷，應依道路交通案件處理辦法第二十六條，刑事訴
    訟法第四百十二條，裁定如主文。
中    華    民    國    95    年    1    月    10    日
                刑事第二庭  審判長法  官  李  璋  鵬
                                  法  官  胡  森  田
                                  法  官  蕭  錦  鍾
上列正本證明與原本無異。
不得再抗告。
                                  書記官  廖  次  芬
中    華    民    國    95    年    1     月    10    日
                                                      Ｆ


司法院資訊處製作；財團法人民間司法改革基金會備份。
